臺灣苗栗地方法院刑事判決　　　　　　 99年度簡上字第110號
上　訴　人
即　被　告　陳智仁
上列上訴人因竊盜案件，不服本院中華民國99年11月15日99年度
苗簡字第1027號第一審刑事簡易判決（聲請簡易判決處刑案號：
99年度偵字第5732號），本院管轄之第二審合議庭判決如下：
    主  文
上訴駁回。
陳智仁緩刑貳年。
    事實及理由
一、本件經本院審理結果，認第一審簡易判決認事用法及量刑均
    無不當，應予維持，並引用第一審判決書所記載之事實、證
    據及理由（如附件）。
二、上訴意旨略以：上訴人犯後已知認錯悔改，並和被害人達成
    和解，原審量刑過重，請求從輕量刑等語。
三、按法官於有罪判決中，究應如何量處罪刑，為實體法賦予審
    理法官裁量之刑罰權事項，法官行使此項裁量權，自得依據
    個案情節，參諸刑法第57條所定各款犯罪情狀之規定，於該
    法定刑度範圍內，基於合義務性之裁量，量處被告罪刑；又
    刑之量定係事實審法院得自由裁量之事項，若其未有逾越法
    定刑之範圍，且亦非明顯違背正義者，即不得遽指為違法（
    最高法院76年度台上字第4984號判決意旨可資參照）。次按
    刑罰之量定，固屬法院自由裁量之職權行使，但仍應審酌刑
    法第57條所列各款事由及一切情狀，為酌量輕重之標準，並
    非漫無限制；在同一犯罪事實與情節，如別無其他加重或減
    輕之原因，下級審法院量定之刑，亦無過重或失輕之不當情
    形，則上級審法院對下級審法院之職權行使，原則上應予尊
    重（最高法院85年度台上字第2446號判決意旨可資參照）。
四、經查：本件原審以上訴人即被告罪證明確，適用刑法第321
    條第1 項第1 款、第41條第1 項前段等規定，論以夜間侵入
    住宅竊盜罪，並說明其審酌被告行竊手段危害居家安寧、行
    竊方式、所生危害程度，暨其坦承犯行、生活狀況、智識程
    度等一切情狀，量處被告有期徒刑6 月，併諭知易科罰金之
    折算標準，可徵原審已參諸刑法第57條所定各款犯罪情狀，
    其量刑並無違法或裁量濫用之情事，堪認原審所量處之刑為
    適當。揆之上開說明，本院對原審之職權行使，自當予以尊
    重。被告徒以原審量刑過重為由，提起上訴，為無理由，應
    予駁回。
五、另查，被告前未曾因故意犯罪受有期徒刑以上刑之宣告，有
    臺灣高等法院被告前案紀錄表在卷可參。被告犯後對其犯行
    均坦承不諱，且業已賠償被害人郭盛財新臺幣2 萬元，與之
    達成和解，有和解書1 紙附卷可憑，足見被告已有悔意，態
    度甚佳。茲念被告僅因一時失慮，致罹刑典，其經此偵審程
    序及罪刑之宣告，當知所警惕，信無再犯之虞，本院認所宣
    告之刑以暫不執行為適當，爰併予宣告緩刑2 年，以啟自新
    。
據上論斷，應依刑事訴訟法第455 條之1 第1 項、第3 項、第36
8 條、第373 條，刑法第74條第1 項第1 款，判決如主文。
本案經檢察官盧美如到庭執行職務。
中    華    民    國   100    年    4     月    6     日
                  刑事第三庭  審判長法  官  柳章峰
                                    法  官  許蓓雯
                                    法  官  顏苾涵
以上正本證明與原本無異。
本件不得上訴。
中    華    民    國   100    年    4     月    6     日
                                    書記官  涂村宇